臺灣苗栗地方法院刑事判決　　　　　　　　　　　　　　九十三年度易字第八一號
　　公　訴　人　臺灣苗栗地方法院檢察署檢察官
　　被　　　告　甲○○
右列被告因毒品危害防制條例案件，經檢察官提起公訴（九十三年度毒偵字第九二號
），本院依簡式審判程序審理，判決如左：
    主  文
甲○○連續施用第二級毒品，累犯，處有期徒刑壹年。
扣案之殘渣袋貳拾個沒收銷燬之；施用毒品器具吸食器壹組、酒精燈壹瓶、吸食器玻
璃管支及分裝勺支，均沒收。
    事  實
一、甲○○曾因犯竊盜案件，經法院分別判處徒刑確定，嗣定應執行有期徒刑一年六
    月，並於民國八十九年十一月十九日執行完畢。
二、甲○○又因施用第二級毒品案件，經裁定送觀察、勒戒後，認無繼續施用毒品之
    傾向，由本院於八十七年七月二十九日，以八十七年度易字第一五四號判決免刑
    確定；復因施用第二級毒品案件，經裁定送觀察、勒戒後，認無繼續施用毒品之
    傾向，由臺灣苗栗地方法院檢察署檢察官於八十八年三月十五日，以八十七年度
    偵字第四二二０號為不起訴處分確定。又因施用第二級毒品案件，經裁定送強制
    戒治（後經停止戒治並交付保護管束），於九十二年十一月二十五日期滿，刑事
    處罰部分，經臺灣苗栗地方法院檢察署檢察官聲請簡易判決處刑，嗣於九十一年
    十月三十一日，經本院以九十一年度苗簡字第九三七號判處有期徒刑六月確定。
三、惟甲○○猶未悔悟，於前開強制戒治執行完畢期滿日（即九十二年十一月二十五
    日）後，五年內又基於概括犯意，自九十二年十二月初起至九十三年一月二十七
    日晚上七時許止，在其臺中縣大甲鎮○○里○○路○段九一八之四一號租屋處，
    以將第二級毒品安非他命放置於玻璃管內，使用酒精燈加以燃燒，再經吸食器過
    濾後，吸取其燃燒之煙霧方式，連續施用安非他命多次。嗣於九十三年一月二十
    七日晚上七時五十分許，因其另涉毒品案件遭通緝，在上開租屋處為警捕獲，同
    時查扣得其所有、供施用毒品之吸食器一組、酒精燈一瓶、吸食器玻璃管三支、
    分裝勺三支、殘渣袋二十個，且經其同意採集其尿液送驗，結果呈甲基安非他命
    ，始查悉上情。
四、案經警察局通宵分局報請台灣地方法院檢察署檢察官偵查起訴。
    理  由
一、程序方面：
    本件被告甲○○所犯為毒品危害防制條例第十條第二項之罪，核屬刑事訴訟法第
    二百七十三條之一第一項所定死刑、無期徒刑、最輕本刑為三年以上有期徒刑以
    外之罪，亦非高等法院管轄之第一審案件，而被告於本院行準備程序中就被訴事
    實為有罪之陳述，經告知被告簡式審判程序之旨並聽取當事人意見後，本院合議
    庭裁定由受命法官獨任進行簡式審判程序，合先敘明。
二、認定犯罪事實所根據的證據及理由：
    (一)右開事實，業經被告甲○○於偵、審中坦白承認。
    (二)且有前開供施用毒品之器具吸食器一組、酒精燈一瓶、吸食器玻璃管三支、分
      裝勺三支及殘渣袋二十個扣案、暨苗栗縣衛生局九十三年二月二日苗衛檢字第
      Ｚ000000000號煙毒尿液檢驗成績書附卷可稽。
    (三)被告前曾三犯施用毒品案件，自強制戒治執行完畢釋放（即九十二年十一月二
      十五日）後起算，本件係屬五年內再犯施用毒品罪，有臺灣苗栗地方法院檢察
      署九十一度毒偵字第七二七號聲請簡易判決處刑書、本院九十一年度苗簡字第
      九三七號刑事簡易判決、臺灣苗栗地方法院檢察署刑案資料查註紀錄表在卷足
      憑。
    (四)由上述各節參互佐證，被告自白連續施用第二級毒品，核與事實相符，應堪採
      信。本件事證明確，被告犯行堪以認定。
三、論罪科刑的理由：
    (一)安非他命屬毒品危害防制條例第二條第二項第二款所定之第二級毒品，被告前
      曾三犯施用毒品案件，自強制戒治執行完畢釋放（即九十二年十一月二十五日
      ）後起算，本件係屬五年內再犯施用毒品罪，已如前述。核被告所為，係犯毒
      品危害防制條例第十條第二項之施用第二級毒品罪。其施用第二級毒品前後非
      法持有第二級毒品之低度行為，應為施用之高度行為所吸收，不另論罪。
    (二)被告先後多次施用第二級毒品犯行，時間密接，方法相同，所犯均為構成要件
      相同之罪名，顯係基於概括犯意而為，為連續犯，應依刑法第五十六條論以一
      罪，並加重其刑。
    (三)被告有事實欄所載犯罪科刑及執行情形，此有台灣苗栗地方法院檢察署刑案資
      料查註紀錄表，其受有期徒刑執行完畢後，五年以內再犯本件有期徒刑以上之
      罪，為累犯，應依刑法第四十七條規定，遞加重其刑。
    (四)審酌被告前分別於八十七年六月十七日至同年十月三日、八十八年一月二十九
      日至同年二月二十六日，已經二度觀察、勒戒，再自九十一年十一月二十六日
      至九十二年一月九日執行強制戒治，後經停止戒治並交付保護管束，在保護管
      束期滿後仍繼續施用毒品，且施用行為頻率甚密，其延續施用毒品時間，長達
      七年，顯見並未因前所受之觀察勒戒、強制戒治處分而決心改過，是本件非以
      長時間隔離方式，恐無法收矯正之效，惟念其於本院審理時尚能坦承犯行，及
      其施用毒品之動機、手段等一切情狀，參酌檢察官之具體求刑，量處如主文所
      示之刑。
    (五)扣案之殘渣袋二十個上附著之毒品已無從析離罄盡，爰依毒品危害防制條例第
      十八條第一項前段之規定予以宣告沒收銷燬；至其餘扣案之施用毒品器具吸食
      器一組、酒精燈一瓶、吸食器玻璃管三支、分裝勺三支等物，均係被告所有，
      且供施用第二級毒品所用之物，業據被告供明在卷，爰均依刑法第三十八條第
      一項第二款之規定予以宣告沒收之。
四、適用法律依據：
    (一)刑事訴訟法第二百七十三條之一第一項，第二百九十九條第一項前段。
    (二)毒品危害防制條例第十條第二項、第十八條第一項前段。
    (三)刑法第十一條、第五十六條、第四十七條、第三十八條第一項第二款。
本案經檢察官陳傳宗到庭執行職務
中　　　華　　　民　　　國　　九十三　　年　　　三　　　月　　二十九　　日
                                    臺灣苗栗地方法院刑事第一庭
                                        法  官  郭  千  黛
右正本證明與原本無異。
如不服本判決，應於判決送達後十日內向本院提出上訴狀（應抄附繕本）。
                                        書記官  張  文  玲
中　　　華　　　民　　　國　　九十三　　年　　　三　　　月　　二十九　　日
附錄本件論罪科刑法條：
毒品危害防制條例第十條第二項
施用第二級毒品者，處三年以下有期徒刑。
